# Barnabé Danielou

Etudiant L3 Managament des Affaires et du Commerce International



+52 228 138 1535

danielou1306@gmail.com

• France/Mexique

barnabedanielou.github.io/Portfolio/

### **LANGUES**

Français	Native
Espagnol	Expert (C2)
Anglais —	Intermediate to Advanced (B2)
Italien —	Beginner

#### **HARDSKILLS**

Marketing et Digital - Avancé Communication interculturelle - Avancé Gestion - Avancé Logistique - Avancé Analyse coût-bénéfice - Intermédiaire

Gestion de projet - Intermédiaire Analyse de données - Intermédiaire

## **INFORMATIQUE**

Pack Office	Expert
Excel	Advanced
HTML/CSS —	Intermediate
RStudio	Beginner

#### **SOFT SKILLS**

Adaptabilité

Collaboration

Organisation

Gestion du stress

Pensée adaptative

Travail d'équipe

# INTÉRÊTS



#### **PROFIL**

Etudiant en dernière année de licence en économie et gestion, spécialisé en management des affaires et du commerce international, je suis convaincu qu'il est indispensable de maitriser plusieurs langues afin de comprendre et d'être compris dans un environnement toujours plus internationalisé. C'est pourquoi grâce à mon expérience d'échange universitaire au Mexique et à mes diverses expériences, j'ai développé des compétences solides notamment en espagnol et en anglais. Je suis un candidat extrêmement mobile et dynamique, en quête d'un master en alternance de dimension internationale. Fort de mon envie de découvrir de nouveaux horizons et de relever de nouveaux défis, je suis convaincu que cette expérience professionnelle me permettra de développer mes compétences en entreprise tout en renforçant ma formation académique.

#### **EDUCATION**

**L3 MACI en Échange Universitaire,** Tecnológico de Monterrey 2022 – 2023 | Monterrey, Mexique

Licence Économie Gestion Parcours Managment des Affaires et du Commerce International (MACI), Aix-Marseille Université 2020 – 2023 | Marseille, France

Baccalauréat Scientifique, Lycée Georges Colomb 2016 – 2019 | Lure, France

## EXPÉRIENCE PROFESSIONNELLE

### Tecnológico de Monterrey

Diverses missions pour des entreprises au Mexique, notamment des études de marché, la création de buyer persona, planification financière, mise en place de stratégies marketing, ainsi que gestion de la logistique et création de sites web. Développement de compétences d'adaptation à un nouvel environnement de travail en équipe avec des personnes de différentes cultures, et des compétences linguistiques, cours suivi en anglais/espagnol 2022 – 2023 | Monterrey, Mexique

#### Au Pair

Expérience d'au pair à Barcelone pendant 3 mois, comprenant la garde d'enfants, enseignement de langue anglaise, pratique de la langue espagnole et découverte de la culture locale. Développement de compétences en matière de communication interculturelle, de gestion du temps et d'organisation, renforcement de mon autonomie.

Juin 2020 – Septembre 2020 | Barcelone, Espagne

## Preparateur de commande, 231 East Street

Job étudiant. Tâches comprenant la préparation des commandes, l'emballage des plats et la gestion des stocks.

2020 - 2021 | Marseille, France

## Aide Manutentionnaire, Elec ENR

Mission intérim dans une société d'électricité spécialisée dans les énergies renouvelables. Développement de compétences techniques en électricité, manutention diverses.

Août 2019 | Lure, France